臺灣新竹地方法院民事裁定  
110年度勞補字第18號
聲  請  人  葉永敬  

上列聲請人與相對人良企機電顧問股份有限公司間聲請調解事件
，本院裁定如下：
    主  文
聲請人應於收受本裁定送達後5日內，補繳調解聲請費新臺幣2,0
00元，逾期未補正，即駁回其調解之聲請。
    理  由
一、按核定訴訟標的之價額，以起訴時之交易價額為準，無交易
    價額者，以原告就訴訟標的所有之利益為準；以一訴主張數
    項標的者，其價額合併計算之，但所主張之數項標的互相競
    合或應為選擇者，其訴訟標的價額，應依其中價額最高者定
    之，民事訴訟法第77條之1第2 項、第77條之2第1項分別定
    有明文。再按因定期給付涉訟，其訴訟標的之價額，以權利
    存續期間之收入總數為準；期間未確定時，應推定其存續期
    間。但超過五年者，以五年計算，勞動事件法第11條定有明
    文。而勞工年滿65歲者，雇主得強制其退休，為勞動基準法
    第54條第1項第1款所明定，是關於確認僱傭關係存在之訴訟
    標的價額，若權利存續期間不確定者，應推定其存續期間至
    勞工滿65歲退休時為止，該推定存續期間若逾5年者，應依
    勞動事件法第11條之規定，以5年計算。又請求確認僱傭關
    係存在及給付薪資、勞工退休金部分，雖為不同訴訟標的，
    惟自經濟上觀之，其訴訟目的一致，不超出終局標的範圍，
    訴訟標的之價額，應擇其中價額較高者定之（最高法院102
    年度台抗字第978號、100年度台抗字第10號裁定意旨參照）
    。
二、經查：本件聲請人聲請調解未繳納調解聲請費，關於聲請人
    調解聲明請求確認僱傭關係存在部分之訴訟標的價額，此部
    分聲請人主張其每月薪資為新臺幣（下同）32,000元，本件
    聲請人為民國00年0月生，提起聲請時為55歲，距其強制退
    休65歲止，已逾5年，依勞動事件法第11條之規定最多以5年
    計算，則訴訟標的價額為1,920,000元（計算式：32,000元/
    月×12個月×5年＝1,920,000元）。關於聲請人聲明請求相對
    人給付自109年12月22日解僱時起迄至聲請人復職之日止，
    按月於每月5日給付工資32000元部分，與請求確認僱傭關係
    存在部分互相競合，不併計其價額；再加計聲請人請求相對
    人自109年12月22日起至聲請人復職日止，按月提繳勞工退
    休金1,998元至勞工退休金專戶，此部分訴訟標的價額為119
    ,880元（計算式：1,998元/月×12個月×5年＝119,880元）。
    本件訴訟標的價額核定為2,039,880元（計算式：1,920,000
    ＋119,880＝2,039,880），依民事訴訟法第77條之20之規定，
    聲請人應繳納調解聲請費2000元。
三、茲依民事訴訟法第249條第1項但書規定，限聲請人於收受本
    裁定送達翌日起5日內補繳聲請費2,000元，逾期未繳納，即
    駁回調解之聲請。
中　　華　　民　　國　　110 　年　　2 　　月　　20　　日
　　　　          勞動法庭  法　官　鄭政宗
以上正本係照原本作成。
如不服本裁定關於核定訴訟標的價額部分，應於送達後10日內向
本院提出抗告狀，並繳納抗告費新臺幣1,000元；其餘關於命補
繳聲請費部分，不得抗告。
中　　華　　民　　國　　110 　年　　2 　　月　　20　　日
                            書記官  黃志微